【裁判字號】    97,審聲,197
【裁判日期】    970204
【裁判案由】    停止執行
【裁判全文】
臺灣高雄地方法院民事裁定             97年度審聲字第197號
聲  請  人  乙○○
相  對  人  甲○○
上列當事人間聲請停止執行事件，本院裁定如下：
  主  文
聲請人供擔保新臺幣壹拾壹萬柒仟參佰參拾陸元後，本院民國九
十六年度執字第八六七０六號執行事件之強制執行程序，於本院
民國九十七年度審再字第四號再審之訴事件判決確定前，應暫予
停止執行。
  理  由
一、按有回復原狀之聲請，或提起再審或異議之訴，或對於和解
    為繼續審判之請求，或提起宣告調解無效之訴，撤銷調解之
    訴，或對於法院依強制執行法第4 條第1 項第5 款之裁定提
    起抗告時，法院因必要情形或依聲請定相當並確實擔保，得
    為停止強制執行之裁定，強制執行法第18條第2 項定有明文
    。又按法院依強制執行法第18條第2 項定擔保金額而為准許
    停止強制執行之裁定者，該項擔保係備供債權人因停止執行
    所受損害之賠償，其數額應依標的物停止執行後，債權人未
    能即時受償或利用該標的所受之損害額，或因另供擔保強制
    執行所受之損害額定之，非以標的物之價值或其債權額為依
    據，有最高法院86年度台抗字第442 號裁定意旨可供參酌。
二、聲請意旨略以：聲請人所有坐落高雄縣仁武鄉○○段55-1地
    號土地上門牌號碼高雄縣仁武鄉○○路151 號2 層樓鋼骨造
    建物、面積376.74平方公尺、權利範圍2 分之1 （下稱系爭
    建物），經相對人持本院96年度促字第54882 號支付命令及
    確定證明書聲請本院民事執行處以96年度執字第86706 號執
    行事件予以查封在案。然相對人並無取得據以執行聲請人所
    有系爭建物之執行名義，聲請人業已檢附相關事證向本院提
    起再審之訴，經本院以97年度審再字第4 號受理在案，爰聲
    請准予提供擔保裁定停止本院96年度執字第86706 號強制執
    行程序等語。
三、經查，聲請人主張之前揭事實，業據本院調取95年度再字第
    5 號及94年度執字第66574 號卷宗核閱無訛，足認聲請人聲
    請停止執行，為有理由，應予准許。次查，執行法院為停止
    強制執行裁定時所命債務人提供之擔保，係以擔保債權人因
    債務人聲請停止強制執行不當，可能遭受之損害獲得賠償為
    目的，乃兼顧債權人與債務人之權益，並非增加債務人之額
    外負擔，是以，法院定此項擔保，其數額應依標的物停止執
    行後，債權人未能即時受償或利用該標的物所受之損害額，
    或其因另供擔保強制執行所受之損害額定之。本件請人聲請
    停止執行系爭建物，相對人未能即時受償所受損害之計算基
    準，應以系爭建物之價值與相對人聲請強制執行債權額比較
    決定。又相對人聲請強制執行之債權額為新臺幣（下同）1,
    696,667 元，高於系爭建物之鑑定價值1,173,356 元，故本
    件聲請人聲請停止強制執行，相對人無法即時受償之損害額
    應以1,173,356 元為基準。故如聲請人未聲請停止執行，相
    對人至多僅得就上開金額及其利息、違約金之範圍內受償，
    則相對人因停止執行致無法即時取得運用之資金即為1,173,
    356 元，並審酌聲請人提起再審之訴之繁雜程度，其所需訴
    訟期間約以2 年計算為合理。是以，本件擔保金額應依上開
    金額之法定遲延利息即年息5%計算為適當，爰酌定其擔保金
    額為117,336 元（1,173,356 ×5%×2=117,336 ，個位數以
    下四捨五入）。
四、依強制執行法第18條第2 項，裁定如主文。
中    華    民    國    97    年    2     月    4     日
                  民事第二庭  法  官   柯彩燕
以上正本係照原本作成。
如對本裁定抗告須於裁定送達後10日內向本院提出抗告狀，並繳
納裁判費新台幣1,000 元。
中    華    民    國    97    年    2     月    4     日
                              書記官   許珍滋


司法院資訊處製作；財團法人民間司法改革基金會備份。
